【裁判字號】    97,易,849
【裁判日期】    971231
【裁判案由】    竊盜等
【裁判全文】
臺灣新竹地方法院刑事判決               97年度易字第849號
公  訴  人  臺灣新竹地方法院檢察署檢察官
被      告  甲○○
                    號
                    （現另案於臺灣新竹看守所）
上列被告因竊盜等案件，經檢察官提起公訴（97年度偵字第6177
號、97年度毒偵字第1653號），本院判決如下：
    主  文
甲○○犯毀壞安全設備竊盜罪，累犯，處有期徒刑壹年貳月；又
犯施用第二級毒品罪，累犯，處有期徒刑陸月；應執行有期徒刑
壹年陸月。
    事  實
一、甲○○前於民國88年間因施用第二級毒品案件，經本院以88
    年度毒聲字第814 號裁定送觀察、勒戒後，因認有繼續施用
    毒品傾向，再經本院以88年度毒聲字第1033號裁定入戒治處
    所施以強制戒治，因戒治成效良好，經本院以88年度毒聲字
    第2187號裁定停止戒治交付保護管束，復又經本院裁定撤銷
    停止戒治，而令入戒治處所強制戒治，嗣於90年9 月18日執
    行完畢；起訴部分經本院以88年度竹簡字第315 號判決判處
    有期徒刑6 月確定；又於同年間因竊盜、詐欺等案件，經臺
    灣高等法院以88年度上易字第4980號判決判處有期徒刑6 月
    、6 月，應執行有期徒刑10月確定，上開案件再經臺灣高等
    法院以90年度聲字第388 號裁定應執行有期徒刑1 年3 月確
    定，於91年5 月18日執行完畢。復於94年間因竊盜、竊盜案
    件，經本院以93年度易字第691 號、94年度易字第425 號判
    決分別判處有期徒刑8 月、1 年2 月確定；再於95年間因贓
    物、施用第二級毒品等案件，經本院以95年度竹簡字第369
    號、95年度易字第97號判決分別判處有期徒刑4 月、8 月確
    定，又於同年間因業務過失致死案件，經臺灣高等法院以95
    年度交上訴字第105 號判決判處有期徒刑6 月確定，上開3
    案件再經臺灣高等法院以96年度聲減字第1408號裁定減刑並
    定應執行有期徒刑8 月確定；再與上開94年間之2 竊盜案件
    接續執行，於97年1 月15日縮刑期滿執行完畢（構成累犯）
    。
二、詎甲○○仍不知悔改，見位於新竹縣新埔鎮○○里○○街內
    立坑段第553 地號乙○○所有之土地暨鐵門內之鐵皮屋，平
    時無人看守，竟基於意圖為自己不法所有之竊盜犯意，於民
    國97年6 月7 日15時許駕駛搬運車前往該處，先以不詳方式
    破壞該土地入口鐵門上2 個馬蹄型銅製門鎖之安全設備後，
    再進入坐落於該土地上之鐵皮屋內，徒手將鐵皮屋內之白鐵
    流理台1 組4 件、富及第冷氣機1 台、白鐵工作台1 組、白
    鐵門1 扇（98cm×83c m） 搬運至上開貨車上，得手後旋即
    駕車離開現場，然於同日15時20分許行經新竹縣新埔鎮○○
    里○○街時，因行跡可疑，為警盤查當場查獲上開贓物，另
    並扣得甲○○所有但無法證明與本案犯罪有關之鐵剪2 把、
    工具箱1 個，然因甲○○否認犯罪，嗣乙○○於同年6 月27
    日發現上開物品遭竊，經報警且前往警局指認上開贓物後，
    司法警察方而循線查悉上情。
三、甲○○另基於施用第二級毒品之犯意，於97年6 月8 日1 時
    30分許即為警採尿往前回溯96小時內之某時點，在不詳地點
    施用第二級毒品安非他命1 次，嗣甲○○於97年6 月7 日15
    時20分許因上開竊盜犯行為警當場查獲，經帶回警局調查並
    採集尿液，再將該尿液送驗，結果乃呈第二級毒品安非他命
    代謝物陽性反應，始悉上情。
四、案經新竹縣政府警察局新埔分局報請臺灣新竹地方法院檢察
    署檢察官偵查後起訴。
    理  由
一、按「被告以外之人於審判外之陳述，雖不符前四條之規定，
    而經當事人於審判程序同意作為證據，法院審酌該言詞陳述
    或書面陳述作成時之情況，認為適當者，亦得為證據。」、
    「當事人、代理人或辯護人於法院調查證據時，知有第一百
    五十九條第一項不得為證據之情形，而未於言詞辯論終結前
    聲明異議者，視為有前項之同意。」，刑事訴訟法第159 條
    之5 定有明文。經查：本院以下所引用被告以外之人於審判
    外之言詞或書面陳述，雖均屬傳聞證據，然被告對該證據之
    證據能力均未表示異議，本院審酌上開證據作成時之情況，
    亦認為無不當之處，依上開規定乃有證據能力，合先敘明。
二、上開犯罪事實三部分，業經被告於本院準備程序、審理中坦
    承不諱（準備程序筆錄第2 頁、審判筆錄第4 頁），且被告
    於上開時間為警採集之尿液，送驗結果乃呈第二級毒品安非
    他命類陽性反應，有詮昕科技股份有限公司97年6 月24日濫
    用藥物尿液檢驗報告、新竹縣政府警察局分局毒品犯罪嫌疑
    人尿液採驗作業管制紀錄各1 份在卷可參，足認被告之自白
    與事實相符，堪予採信；又被告有如犯罪事實欄所載之施用
    毒品前科，有臺灣新竹地方法院檢察署刑案資料查註紀錄表
    、臺灣高等法院被告前案紀錄表在卷可稽，其本案施用毒品
    之犯行距離最後一次強制戒治執行完畢日雖然已逾5 年，然
    被告於此五年期間曾因再犯施用毒品案件而經法院判處罪刑
    確定，可見觀察、勒戒或強制戒治等程序，已無法幫助被告
    戒除毒癮，其本次所犯施用第二級毒品犯行，仍應依法論科
    。
三、另訊據被告則矢口否認上開竊盜犯行，辯稱：伊於97年3 月
    曾計劃賣掉位於新竹縣芎林鄉下山村6 鄰50號老家土地，去
    買乙○○上開土地，曾於97年3 、4 月間前往參觀過該土地
    ，因而知道上開流理臺等物品係乙○○所有，後來發現該流
    理臺等物不知為何遭人棄置於伊芎林老家附近土地，伊方駕
    駛搬運車欲將該物品載運回乙○○上址土地，但因入口處鐵
    門深鎖無法進入，伊欲將該物品載運至附近之寶石派出所交
    給警察保管，故伊並無竊盜犯行；又乙○○發現遭竊及鎖頭
    被破壞之時間，距離伊被攔查之時間甚久，不能證明鎖頭是
    伊破壞的等語，經查：
  (一)被告於97年6 月7 日15時20分許駕駛搬運車行經新竹縣新埔
    鎮○○里○○街時，因行跡可疑為警盤查，當場於被告所駕
    駛之搬運車上查獲乙○○所有之白鐵流理台1 組4 件、富及
    第冷氣機1 台、白鐵工作台1 組、白鐵門1 扇（98cm×83c
    m） ，除據被告坦承在卷外，並經被害人乙○○到庭證述：
    「發現被偷後我走出大門剛好看到巡邏員警，他們問我，我
    告訴他我鐵皮屋裡面遭竊了，他們有進來看一看，後來警察
    跟我說在警局有一批遭查獲東西，叫我去指認，我一看就知
    道那個東西是我的。」等語明確（審判筆錄第6 頁），且有
    當日查獲之警詢筆錄、系爭扣案物品暨扣押物品目錄表及現
    場採證照片14幀在卷可稽；再者，上開物品原本係放置於被
    害人乙○○上開土地上之鐵皮屋內，截至97年6 月6 日乙○
    ○最後1 次前往鐵皮屋內整理時均尚未遭竊，期間乙○○亦
    從未將之移放他處；又被告遭查獲之上開地點，距離被害人
    遭竊地點，相距大約僅有500 公尺，搬運車之行進方向係甫
    離開乙○○上址土地，正欲下山運往新竹縣新埔鄉方向等情
    ，亦迭據證人乙○○於警詢、偵查及本院審理中證述明確，
    且有現場查獲照片2 幀在卷可參（偵查卷頁21）；另上開物
    品均係被告親自搬運上車，被告就上開物品係第一手之持有
    人，非自他人輾轉取得等情，亦均為被告當庭所不爭執；則
    綜合被告遭警人贓俱獲之查獲事實，查獲地點僅距離失竊地
    點500 公尺，自駕駛方向研判甫欲離開案發現場，被害人乙
    ○○於被告遭查獲之前一日尚未發現遭竊，及流理臺等物品
    不可能不翼而飛等情節綜合判斷，本院認系爭流理臺等物品
    ，確實係被告自被害人乙○○上開鐵皮屋內竊取無訛。
  (二)被告雖辯稱系爭物品自97年3 月即堆置於伊芎林老家等語，
    然查：上開物品迄97年6 月6 日為止，均尚未失竊，仍置放
    在乙○○位於上址之鐵皮屋內，已如前述，被告所辯顯與事
    實不符；又被告辯稱：伊知道系爭物品係乙○○的，案發當
    日原本打算載還乙○○等語，然查：被害人乙○○雖曾委託
    不動產仲介販賣土地，然均係案發前好幾年前之往事，於97
    年間從未再委託仲介賣地；又縱使委託仲介賣地，如有買家
    欲參觀土地，均要透過乙○○陪同打開鐵門方能進入土地內
    觀看；又乙○○從未接待被告參觀上開土地等情，均據證人
    乙○○到庭結證在案，且衡諸常情，一般買家參觀賣家欲出
    售之土地，通常僅會就土地周遭之地理位置、地形地貌等條
    件留意觀察，焉會注意賣家放置於鐵皮屋內之閒置物品，又
    被告倘曾因買賣關係知悉乙○○土地所在位置，必也得悉乙
    ○○住家所在位置，其若真欲將流理臺等物送交乙○○，大
    可直接運送至乙○○住家即可，何必大費周章載運至乙○○
    位於郊外之系爭土地；復衡以：被告遭警查獲時，其搬運車
    之位置距離案發現場甚近，方向係欲離開案發現場，而非如
    被告所辯係欲載往案發現場，在在均顯示被告此部分所辯與
    常情、事實不符，顯係臨訟卸責之詞。
  (三)另被告雖辯稱：乙○○發現鎖頭被破壞時，距離伊遭攔查之
    時間甚久，無法證明鎖頭係伊破壞的等語，然查：系爭物品
    確實係被告所竊，業經本院認定如上，而欲進入乙○○土地
    內之鐵皮屋行竊，勢必通過入口處之鐵門，而乙○○平日均
    將鐵門上鎖，要打開鐵門須解開繫於鐵門上之鎖頭方可進入
    ，乙○○於97年6 月27日發現遭竊時，同時發現鐵門上之2
    個馬蹄型銅製鎖頭業已遭人蓄意破壞丟置在地等情，均據證
    人乙○○於本院陳述歷歷，則依經驗法則，被告因無鑰匙，
    其欲進入鐵皮屋內將上開物品搬運上車，勢必會將鐵門之鎖
    頭破壞，故吾人亦可認定被告係以破壞鐵門鎖頭安全設備之
    方式，進入其內之鐵皮屋行竊。
  (四)綜上，被告加重竊盜犯行，亦事證明確，堪予認定，應依法
    論科。
四、核被告於上開犯罪事實二所為，係觸犯刑法第321 條第1 項
    第2 款之毀壞安全設備竊盜罪；核被告於犯罪事實三所為，
    係觸犯毒品危害防制條例第10條第2 項施用第二級毒品罪；
    被告持有第二級毒品之低度行為，應為施用第二級毒品之高
    度行為所吸收，不另論罪；被告所犯上開毀壞安全設備竊盜
    罪、施用第二級毒品罪之犯行，犯意各別，行為互殊，應分
    論併罰；被告前因犯罪事實欄所載之前科受有期徒刑之宣告
    ，最後一次甫於97年1 月15日縮刑期滿執行完畢，有臺灣高
    等法院被告前案紀錄表在卷可參，其於徒刑執行完畢後5 年
    內故意再犯本件有期徒刑以上之2 罪，均為累犯，均應依刑
    法第47條第1 項規定加重其刑。爰審酌被告前科累累，素行
    不良，正值壯年，竟不思以己力賺取錢財，而於上開時地竊
    取他人財物，且前已有施用毒品之不良素行，歷經觀察、勒
    戒、強制戒治及徒刑宣告後猶施用之，顯見無法紀觀念，戒
    毒意志不堅，本不宜寬貸，又被告所犯竊盜案件，遭人贓俱
    獲，事證明確，然被告歷經警詢、偵查及本院審理中均否認
    犯罪，託詞狡辯，另所犯施用毒品犯行，終雖坦承犯行，然
    於審理程序之初，尚欲翻異前詞，謊稱本案與本院另案97年
    度易字第602 號係同一案件等，經檢察官詢問後因前後供述
    不一，自相矛盾，方才坦承犯罪（參見審理筆錄第2 頁、第
    3 頁），顯見並無悔意，惟另斟酌其所竊物品價值非鉅，已
    歸還被害人，及施用毒品乃自戕一己之身體健康，對社會造
    成之危害尚非直接鉅大，連續犯規定廢除後，被告所犯竊盜
    、施用毒品罪均須一罪一罰，所受刑期比起以往已經甚重等
    一切情狀，分別量處如主文所示之刑，並定其應執行之刑，
    以期自新。另扣案之鐵剪2 把、工具箱1 個雖係被告所有，
    然因被告可隨地撿拾其他硬物破壞鎖頭，該扣案物亦有可能
    供被告其他正當用途，並無證據證明被告欲持以行竊，爰不
    另宣告沒收，併此敘明。
據上論斷，應依刑事訴訟法第299 條第1 項前段、毒品危害防制
條例第10條第2 項，刑法第321 條第1 項第2 款、第11條前段、
第47條第1 項、第51條第5 款，判決如主文。
本案經檢察官王唯怡到庭執行職務。
中    華    民    國    97    年    12    月    31    日
                      刑事第二庭  法  官  蔡川富
以上正本證明與原本無異。
如不服本判決應於收受本判決後10日內向本院提出上訴書狀，上
訴書狀應敘述具體理由。上訴書狀未敘述上訴理由者，應於上訴
期間屆滿後20日內補提理由書狀於本院 (均須按他造當事人之人
數附繕本 )「切勿逕送上級法院」。
                                    書記官  陳秀子
中    華    民    國    97    年    12    月    31    日
附錄本案論罪科刑法條全文：
刑法第321條第1項（加重竊盜罪）
犯竊盜罪而有左列情形之一者，處六月以上、五年以下有期徒刑
：
一、於夜間侵入住宅或有人居住之建築物、船艦或隱匿其內而犯
    之者。
二、毀越門扇、牆垣或其他安全設備而犯之者。
三、攜帶兇器而犯之者。
四、結夥三人以上而犯之者。
五、乘火災、水災或其他災害之際而犯之者。
六、在車站或埠頭而犯之者。
前項之未遂犯罰之。
毒品危害防制條例第10條
施用第1級毒品者，處6月以上5年以下有期徒刑。
施用第2 級毒品者，處3年以下有期徒刑。


司法院資訊處製作；財團法人民間司法改革基金會備份。
